# 民营有限责任公司整体改制为股份有限公司如何验资

提问人：qzhcpa 时间：2010-06-01 15:05:46
陈老师及各位老师，请教一个问题
某民营房地产有限公司，共有 10 个自然人股东，注册资本为 3 亿元，目前该公司要整体改为股份有限公司，审计、评估的基准日为2010.4.30日，经审计后的基准日的净资产为 10 亿，其中 3 亿折为股本（股东仍为原来的 10 个自然人）， 7 亿计入资本公积。 请问： 1 、净资产折股的验资报告的验资截止日期可否也定为2010.4.30日，还是需要滞后一段时间（如：定为2010.5.30日）。因为国有及国有控股改制的一般需要国资委审批净资产，所以验资日要滞后，过渡期追加要审计，民营净资产的不需要审批，审计时点和验资时点可否全部定为2010.4.30日？ 2 、注册会计师在出具净资产折为股本的验资报告前，涉及相关资产的产权过户问题吗？一般情况下，对于股东出资投资成立新公司采用非货币资产出资并需要办理过户的，应先把资产过户到新公司名下，注册会计师才予以对该部分已过户资产验证投资到位。那么本例的民营有限公司整体改为股份有限公司是否也需要先办理产权过户才能验资？该案例可不可以例外？

回答人：chenyiwei
回复 楼主 qzhcpa 的帖子 1 、一般验资基准日为整体变更的实施日，在该时点上，应当已经完成《公司法》所规定的发起人协议、创立大会等设立前的程序。不能直接把基准日作为验资基准日。 2 、此类变更在工商上走的是变更登记程序，认为法人主体还是延续的，所以相关资产权属不需过户，而仅仅是更名。更名可以在股份公司变更登记完成之后再办理。

回答人：chenyiwei
回复 藤椅 qzhcpa 的帖子一般理解不可以。因为《发起人协议》等法律手续应当在基准日财务数据确定的基础上，才能确定最终的条款，例如股权设置方案等。

提问人：yhytig 时间：2011-06-28 14:50:29
谁有 2011 年整体股改的验资报告模板,发一个,还有与评估的关系请深入解析一下其法律依据,另外还有与工商衔接的相关事宜(如工商要求验资以评估为基础,但欲股改后上市的一般以经审计的净资产折股)

回答人：chenyiwei
这些问题在本版面上都已有深入的讨论，请先搜索一下之前的讨论，谢谢。

提问人：五月 07 时间：2015-07-10 11:56:23
再问下大家，股份公司验资，跟一般验资的流程有什么区别呢？ 另外，再请问下股改验资还需要银行流水来验资吗？

回答人：chenyiwei
验资准则的指南中对此类整体变更验资的取证和审验要求有专门规定，可参考。另外《计学撮要 2011 》对申报报表编制基础的相关内容也可以参考。